【裁判字號】    97,訴,1858
【裁判日期】    970529
【裁判案由】    毒品危害防制條例
【裁判全文】
臺灣板橋地方法院刑事判決              97年度訴字第1858號
公  訴  人  臺灣板橋地方法院檢察署檢察官
被      告  甲○○
上列被告因違反毒品危害防制條例案件，經檢察官提起公訴（九
十七年度毒偵字第一八○九號），於被告為有罪之陳述後，本院
合議庭裁定由受命法官獨任依簡式審判程序審理，茲判決如下：
    主  文
甲○○施用第一級毒品，累犯，處有期徒刑捌月。
扣案如附表編號一所示之海洛因沒收銷燬之，上開海洛因之外包
裝壹個及如附表編號二所示之物均沒收之。
    事  實
一、甲○○前因違反肅清煙毒條例案件，經本院以八十四年度訴
    緝字第六三號判處有期徒刑五年二月確定；又因違反槍砲彈
    藥刀械管制條例、竊盜及脫逃等案件，經本院以八十四年度
    訴字第一三一三號判處有期徒刑三月、七月及三月確定；上
    開宣示之罪刑嗣經裁定減刑為二年七月、三月十五日及一月
    十五日，並定應執行刑為二年十月。其又因違反肅清煙毒條
    例案件，經本院以八十五年度訴字第八四九號判處有期徒刑
    五年四月確定，嗣經減刑為二年八月，並與上開定應執行刑
    之二年十月接續執行，於民國九十六年七月十六日執行完畢
    。其曾因施用毒品違反毒品危害防制條例案件，經送勒戒處
    所觀察、勒戒後，認有繼續施用毒品之傾向，而送戒治處所
    施以強制戒治，於九十四年六月二十九日執行完畢而釋放，
    並由臺灣板橋地方法院檢察署檢察官以九十四年度戒毒偵字
    第二九七號為不起訴處分確定。
二、甲○○基於施用第一級毒品之犯意，於九十七年二月二日上
    午某時，在其位於臺北縣永和市○○路二○○號之住處，以
    注射之方式施用第一級毒品海洛因乙次。嗣為警於九十七年
    二月二日十六時三十分許在上址查獲，並扣得其所有如附表
    所示之物。
三、案經臺北縣政府警察局樹林分局移送臺灣板橋地方法院檢察
    署檢察官偵查起訴。
    理  由
一、犯罪事實之認定：
  (一)上揭犯罪事實，業據被告甲○○自白不諱，而其為警查獲後
    經採集尿液囑託鑑定結果，亦均呈嗎啡（即海洛因進入人體
    後之代謝物）陽性反應，有臺灣檢驗科技股份有限公司出具
    之濫用藥物檢驗報告及上開檢驗報告之姓名對照表格各乙份
    附卷可稽。此外復有扣案如附表編號一、二所示之海洛因殘
    渣袋與注射針筒可為佐證，堪信其前開自白應與事實相符。
  (二)又被告前因施用毒品違反毒品危害防制條例案件，經送勒戒
    處所觀察、勒戒後，因認有繼續施用毒品之傾向而送戒治處
    所施以強制戒治，於九十四年六月二十九日執行完畢而釋放
    ，並由臺灣板橋地方法院檢察署檢察官以九十四年度戒毒偵
    字第二九七號為不起訴處分確定，此亦有臺灣高等法院被告
    全國前案紀錄表乙份存卷可憑。
  (三)是以本件事證明確，被告於強制戒治執行完畢釋放後五年內
    再犯施用海洛因之犯行，堪為認定，應予依法論科。
二、論罪科刑之法律適用：
  (一)按海洛因為毒品危害防制條例第二條第二項第一款所定之第
    一級毒品，核被告甲○○所為，係犯同條例第十條第一項之
    施用第一級毒品罪。其施用前後持有海洛因之低度行為均為
    施用之高度行為所吸收，不另論罪。又被告有如事實欄所載
    犯罪科刑之執行紀錄，此有臺灣高等法院被告前案紀錄表附
    卷足參；其於有期徒刑執行完畢後五年以內故意再犯本件最
    重本刑為有期徒刑以上之罪，為累犯，應依刑法第四十七條
    第一項之規定加重其刑。
  (二)爰審酌被告有如事實欄所載之犯罪與施用毒品遭查獲之紀錄
    ，素行不佳，且前已因強制戒治之執行而經不起訴處分，業
    受毒品危害防制條例對施用毒品人之寬典，竟仍再度施用，
    顯見並無悔意，惡性匪淺，而被告施用毒品為戕害自身健康
    之犯罪，於他人固無明顯重大危害，然已足對社會善良風氣
    產生不良影響，並斟酌其施用之期間與次數，及其於審理中
    能坦認犯行等犯罪後之態度之一切情狀，量處如主文所示之
    刑，以資儆懲。
  (三)警於查獲時扣得如附表編號一所示之海洛因殘渣，係查獲之
    第一級毒品，且亦屬被告所有供其犯施用第一級毒品罪所用
    餘之物，此經被告自陳甚明，應依毒品危害防制條例毒品危
    害防制條例第十八條第一項前段之規定，於本件被告主刑之
    宣告項下併為沒收銷燬之諭知。又上開海洛因殘渣之外包裝
    袋乙個及如附表編號二所示之注射針筒二支，性質上則為被
    告所有供其施用毒品犯罪所用之物，亦經被告陳明在卷，應
    併依刑法第三十八條第一項第二款之規定為沒收之宣告。
據上論斷，應依刑事訴訟法第二百七十三條之一第一項、第二百
九十九條第一項前段、毒品危害防制條例第十條第一項、第二十
三條第二項、第十八條第一項前段，刑法第十一條前段、第四十
七條第一項、第三十八條第一項第二款，判決如主文。
本案經檢察官陳伯均到庭執行職務。
中    華    民    國    97    年    5     月    29    日
                    刑事第十庭  法  官  楊博欽
以上正本證明與原本無異
如不服本判決應於送達後十日內向本院提出上訴狀
                                書記官  李慈容
中    華    民    國    97    年    5     月    29    日
附錄本案論罪科刑法條全文：
毒品危害防制條例第十條
  施用第一級毒品者，處六月以上五年以下有期徒刑。
  施用第二級毒品者，處三年以下有期徒刑。
附表：
┌──┬───────────────────────┐
│編號│扣案物名稱及數量                              │
├──┼───────────────────────┤
│ 一 │海洛因殘渣袋乙個內含之海洛因殘渣（量微無法秤重│
│    │）                                            │
├──┼───────────────────────┤
│ 二 │注射針筒二支                                  │
└──┴───────────────────────┘


司法院資訊處製作；財團法人民間司法改革基金會備份。
